8 (909) 976 29 41, <u>mitrofanov.denis@gmail.com</u>, Skype: denis <u>mitrofanov</u>

Профиль

Более чем 20 лет опыта разработки, проектирования, отладки и поставки программных проектов, включая опыт разработки архитектурных решений, технической экспертизы, анализа состояния проектов и руководства командой. Пишу, читаю, и говорю на английском. Проекты на GitHub: https://github.com/mdsoftware.

Опыт:

- Проектирование, разработка и поставка банковских (private/corporate investment banking)
- Проектирование и реализация CRM (client relationship management) систем.
- Бухгалтерские системы
- HFT (high frequency trading systems).
- Генерация отчетов (reporting systems)
- Проектирование и оптимизация систем хранения данных
- Проектирование и реализация бизнес-насыщенных и сложных UI
- Анализ и обработка данных (Business Intelligence)
- Системы электронного документооборота (СЭД)
- Обработка и анализ текстов (парсинг, стемминг, полнотектовый поиск, сравнение, и т.д.)
- Обработка и анализ данных (статистика, регрессионные модели, кластеризация, системы принятия решений)

Квалификация

- Опыт в программировании (С# больше 10 лет, C/С++ 3 года, Python/Anaconda 1.5 года, Managed C++/CLR 1.5 года, PL/SQL 4 года, T/SQL более 10 лет, HTML/CSS/Jscript 6 лет, .NET Core 2/3 более 2 лет)
- Анализ требований, дизайн и техническая реализация сложных бизнес-приложений, включая дизайн многоуровневых неоднородных пользовательских интерфейсов
- Глубокое знание структур данных и алгоритмов
- Опыт дизайна и разработки сложных бизнес задач таких как BPM (business process management) и DSL (доменно-ориентированные языки)
- Опыт в области SQL (Oracle 3 года, SQL Server 10 лет), включая большой опыт в оптимизации и понимание внутреннего устройства разных SQL серверов
- Подтвержденная сертификами Coursera квалификация в Data Science. Сертификаты перечислены ниже и будут предоставлены по требованию.
- 3 kyu на codewars тоже не лишнее (https://www.codewars.com/users/dennism)...

Работа

ЭОС (Электронные Офисные Системы) 2017 - ...

Технический консультант/разработчик систем СЭД (системы электронного документооборота):

- Анализ и проектирование изменений существующих решений
- Дизайн и разработка новой функциональности
- Анализ производительности системы в режиме big volume/high load и разработка решений для оптимизации

• Работа с алгоритмами обработки тектовых документов (поиск похожих документов, метрики нечеткого поиска)

Luxoft (Russia) 2009 - 2016

Ведущий технический эксперт

- Проектирование и разработка решений в области HFT (High Frequency Trading)
- Проектирование и разработка интерфейсов к ведущим НҒТ системам.

Ведущий разработчик и архитектор программного обеспечения

- Проектирование, разработка и поддержка на стороне клиента сложных и настраиваемых банковских решений (секьюритизация, инвестиционный и частный банковский сегменты)
- Проектирование и разработка тестов систем на больших объемах данных со строгими требованиями к времени отклика, подготовка отчетов о тестах
- Проектирование и реализация полнотекстового поиска по бизнес информации а также поиск похожей текстовой информации
- Анализ решений в плане архитектуры, структуры, кодовой базы и параметров быстродействия
- Различная оптимизация решений (скорость, время отклика и так далее)

Matrix IMS (UK) 2007 - 2009

Программный инженер и дизайнер сервисов

- Проктирование и реализация (от требований до готовой инсталляции) различных системных сервисов для системы информационной поддержки хедж-фондов
- Участие в разработке WEB портала информационной системы

ISAssoc, Inc. (USA) 2004 - 2007

Программный инженер и дизайнер сервисов

- Проектирование и разработка модуля интеграции с Outlook для телекоммуникационной биллинговой и CRM системы
- Визуализация данных геолокации и генерация графических отчетов для клиента
- Разработка различных бизнес-сервисов для биллинговой системы

Образование

Харьковский авиационный институт, инженер

Сертификаты

- The Data Scientist's Toolbox by Johns Hopkins University on Coursera. Certificate earned on May 6, 2014
- R Programming by Johns Hopkins University on Coursera. Certificate earned on May 5, 2014
- Getting and Cleaning Data by Johns Hopkins University on Coursera. Certificate earned on May 5, 2014
- Exploratory Data Analysis by Johns Hopkins University on Coursera. Certificate earned on June 2, 2014
- Reproducible Research by Johns Hopkins University on Coursera. Certificate earned on June 2, 2014
- Statistical Inference by Johns Hopkins University on Coursera. Certificate earned on August 8, 2014

- Regression Models by Johns Hopkins University on Coursera. Certificate earned on September 29, 2014
- Practical Machine Learning by Johns Hopkins University on Coursera. Certificate earned on February 2, 2015
- Developing Data Products by Johns Hopkins University on Coursera. Certificate earned on March 2, 2015
- Введение в машинное обучение from Higher School of Economics (Яндекс). Certificate earned on March 15, 2016 (полный курс проф. Воронцова)
- Не сертификат, но все-таки: 3 kyu на Code Wars (https://www.codewars.com/users/dennism)